【裁判字號】    89,訴,1195
【裁判日期】    900710
【裁判案由】    營業稅
【裁判全文】
臺北高等行政法院判決                            八十九年度訴字第一一九五號
                              .
    原      告   前烽營造工程股份有限公司
    代  表  人   甲○○董事.
    訴訟代理人   張國清律師
    被      告   臺北縣政府稅捐稽徵處
    代  表  人   乙○○處長.
    訴訟代理人   丙○○
右當事人間因營業稅事件，原告不服財政部中華民國八十九年七月三十一日台財訴第
0000000000號訴願決定，提起行政訴訟，本院判決如左：
      主  文
原告之訴駁回。
訴訟費用由原告負擔。
      事  實
一、事實概要：緣原告於民國（下同）八十三、八十四年進貨，價款計新台幣（下同
    ）一一、二六一、五一○元，持訴外人旭亮實業有限公司、燦輝企業有限公司、
    楊田企業有限公司、復踐實業有限公司及裕倉（原處分及原決定均誤書為倉裕）
    工程有限公司（下稱旭亮等五家公司）開立之統一發票作為進項憑證，申報扣抵
    營業稅五六三、○七七元，被告初查以旭亮等五家公司為無銷貨事實，專以販售
    發票幫助他人逃漏稅捐牟利，並無營業事實之虛設行號，有臺灣臺北地方法院檢
    察署檢察官八十六年偵字第一○七○○號起訴書可稽，依原告所提示之記帳紀錄
    雖能證明其有進貨事實，惟顯非向該虛設行號進貨，原告又未能舉證證明確有支
    付進項稅額予該實際銷貨人，則其虛報進項稅額違章事實堪予認定，被告除追繳
    營業稅五六三、○七七元（已繳納）外，並按所漏稅額處三倍罰鍰一、六八九、
    二○○元。原告不服，申請復查，經被告於八十八年十月十五日以八八北縣稅法
    字第一三八二七八號復查決定書駁回，提起訴願，亦遭駁回，遂向本院提起行政
    訴訟。
二、訴之聲明：
  （一）原告聲明：訴願決定及原處分均撤銷。
  （二）被告聲明：如主文所示。
三、兩造之爭點：
    原告主張其八十三、八十四年確有向旭亮等五家公司之業務代表蔣清田、張金龍
    進貨事實，所取得之統一發票，亦已報繳營業稅，則其以該發票作為進項憑證，
    申報扣抵營業稅，並無逃漏稅，被告竟予追繳稅款並處罰鍰，顯有違誤，是否可
    採？
  （一）原告主張之理由：
      １、依司法院釋字第三三七號解釋：「營業稅法第五十一條第五款規定，納稅
          義務人虛報進項稅額者，除追繳稅款外，按所漏稅額處五倍至二十倍罰鍰
          ，並得停止其營業。依此規定意旨，自應以納稅義務人有虛報進項稅額，
          並因而逃漏稅款者，始得據以追繳稅款及處罰。財政部七十六年五月六日
          台財稅第七六三七三七六號函，對於有進貨事實之營業人，不論其是否有
          虛報進項稅額，並因而逃漏稅款，概依首開條款處罰，其與該條款意旨不
          符部分，有違憲法保障人民權利之本旨，應不再援用。：：：」。顯示營
          業人若有進貨事實（即無虛報進項稅額），就不應按營業稅法第五十一條
          第五款規定，追繳稅款並按所漏稅額科處罰鍰。最高行政法院（八十九年
          七月一日改制前為行政法院，下同）八十四年度判字第二五○○、二三三
          八、二四一八、二一九二號判決意旨揭示甚明。茲原告有進貨事實，為被
          告之復查決定書及財政部之訴願決定書事實欄所認定。再者，原告於八十
          三、八十四年間，向旭亮等五家公司業務代表蔣清田、張金龍洽購貨品一
          一、二六一、五一○元，稅額五六三、○七七元，雙方訂有買賣合約。當
          時該銷貨人曾提示其公司登記證照及前期營業稅報繳單據（被告應有案可
          稽）並無不合。該銷貨人依約按原告叫貨，分批交貨（鋼筋部分有原告委
          託過磅單可證）原告依法取具並保存該銷貨人開立之發票，連同出貨單（
          原告點收無誤簽收）於法並無不合。原告依約支付含稅貨款（有銀行提現
          存摺影本可證），取具該銷貨人簽收傳票。原告及銷貨人均依規定報繳營
          業稅。上情亦為復查及訴願決定書所認定，即肯認原告有進貨事實，僅取
          得非實際交易對象之旭亮等五家公司所開立之統一發票作為進項憑證，被
          告仍予以補徵稅款及科處三倍罰鍰，於法顯有不合。
      ２、再查，司法院釋字第三三七號解釋公布後，財政部為符合其意旨作成八十
          三年七月九日台財稅第000000000號函釋，然上揭函釋仍應參酌
          最高行政法院八十五年判字第四九三號判決之意旨而作解釋，即「財政部
          八十三年七月九日台財稅第000000000號函之意思，應是說明上
          述有進貨事實之營業人，可證明自己已支付進項稅額，由實際銷貨者報繳
          ，即無逃漏稅款之情形。觀其說明內容，仍以上開營業人作為進項憑證之
          統一發票未經申報繳納營業稅為逃漏營業稅之構成要件。依上述說明，此
          一構成要件應由被告負舉證之責。是不能據上開財政部函示內容，認為由
          營業人負證明之責。況上函說明三亦指明稽徵機關應就涉案營業人有關虛
          報進項稅額，並因而逃漏稅款之事實，詳予調查」。八十四年三月二十四
          日台財稅第八四一六一四○三八號函釋規定：「關於營業人有進貨事實而
          取得虛設行號開立之申報扣抵銷項稅額事件，如該營業人能證明確有支付
          進項稅額予實際銷貨人，且經查明開立發票之虛設行號已依規定按期申報
          進、銷項資料，並按其申報之應納稅額繳納者，可依本部八十三年七月九
          台財稅第000000000號函說明二、（一）２、規定辦理。」而本
          件依旭亮等五家公司開立與原告之統一發票，每紙均在營業額外另加百分
          之五之營業稅，顯示原告確有支付進項稅額予實際銷貨之營業人旭亮等五
          家公司。再者，旭亮等五家公司業將該項稅額依法報繳，有該旭亮等五家
          公司自八十三年一月起至八十四年六月止之銷售額與稅額申報書及其繳款
          書收據聯可稽。故依上揭部函之意旨，自不應對原告為補稅及科處罰鍰。
      ３、又本件關於補稅部分，被告係以營業稅法第十九條第一項第一款之規定為
          據，惟營業稅法第十九僅列舉不得扣抵憑證之項目，並未賦予其他法律效
          果，關於以不得扣抵憑證申報扣抵之法律效果，係規定於同法第五十一條
          本文中，此觀之同法施行細則第五十二條「本法第五十一條第五款所定虛
          報進項稅額，包括依本法規定不得扣抵之進項稅額：：：」等文義甚明。
          又依前揭司法院釋字第三三七號解釋：營業稅法第五十一條之追繳稅款及
          處罰，應以有漏稅結果存在為前提。依前段所述，旭亮等五家公司既已報
          繳系爭稅款，足見其並無漏稅結果，依前所述，其為補徵營業稅之處分，
          自非適法。因本件確有進貨事實，亦為復查及訴願決定所認定，實應依前
          揭財政部八十三年七月九日台財稅第000000000號函：「說明二
          ─分別依左列處理原則（一）─２有進貨事實者：─（１）進貨部分，因
          未取得實際銷貨人出具之憑證，應依稅捐稽徵法第四十四條規定處以行為
          罰」處理，即按所取得之憑證總額一一、二六一、五一○元依百分之五科
          以行為罰，而不得為補稅及科處漏稅額三倍之罰鍰。此有同一情節之事件
          ，經雲林縣稅捐稽徵處係科處行為罰之處分書可稽。依「相同事件應相同
          處理之行政平等原則」，本件亦應撤銷原補稅及科漏稅罰鍰之處分，而另
          為科處行為罰之處分，方符法制。
      ４、此外，被告以該銷貨人涉嫌虛設，經台灣台北地方法院檢察署起訴即臆斷
          原告非向其進貨，依財政部八十三年七月九日台財稅第八三一六○一三七
          一號函釋及營業稅法第五十一條第五款規定，對原告為補稅及科罰鍰之處
          分，其認事用法，顯有違誤。何況旭亮等五家公司僅經起訴尚未判決確定
          ；而且虛設行號形態，有前虛後實、前實後虛、半虛半實。有自銷或代銷
          ，漏進或漏銷，或倒帳進貨，削價銷貨等，不一而足。僅憑涉嫌虛設，即
          概斷其絕無銷貨可能，顯與事實不符。進而臆測原告非向其進貨及支付含
          稅貨款，過於草斷，更與事實背離。復查及訴願決定，以蔣清田、張金龍
          於該銷貨公司無勞保投保紀錄，即否定該員代各該銷貨公司推介銷貨之事
          實，過於牽強。該銷貨公司未投保勞保，係該公司內部作業疏失責任，不
          能遽予否定該員無代該公司銷貨之事實。原告訂購買賣合約，訂明貨品、
          數量、單價、稅額、總價及分批交貨等，原告依約叫貨並限期交貨，銷貨
          人分批送達，叫貨數量送交完成，銷貨人依叫貨數量金額，依法開立發票
          ，連同分批出貨單送交原告簽收，合約、送貨單、發票數量金額，均無不
          符。至支付含稅貨款，原告視資金寬緊或銷貨人需要等情況，依約分批付
          現，有銀行提現存摺影本及銷貨人簽收傳票可證，尾款則約酌扣，於上述
          簽收傳票亦有載明，其金額與合約、出貨單、發票，亦無不符，並無無法
          可稽之處。原告提示點收鋼筋，委託「安鶴鐵材有限公司」過磅數量單據
          ，並非進貨單據（復查及訴願決定竟誤認為進貨單據），其過磅數量與銷
          貨人送貨單相符，足證銷貨人送貨，經原告點收之事實。
      ５、並且即使認定旭亮等五家公司為虛設行號，惟原告有進貨事實，旭亮等五
          家公司已依法報繳營業稅。而參照台北市政府八十六年十一月十三日府訴
          字第八六○六七○○五○一號訴願決定書意旨：「依司法院釋字第三三七
          號解釋，營業人有進貨之事實，不向直接出賣人取得統一發票者，非可一
          律依營業稅法第五十一條第五款處罰。必以有虛報進項稅額，並因而逃漏
          稅款之情形，始得依該款處罰之。準此，營業人取得非實際交易對象所開
          立之統一發票為進項憑證申報扣抵銷項稅額者，縱開立統一發票者為實際
          上無營業事實之虛設行號，其已依法申報繳納所開立統一發票應納之營業
          稅，則營業人之所為，尚無因而逃漏營業稅之情形，自無逕對之依營業稅
          法第五十一條第五款處罰之餘地」。則本件原告縱係進貨卻取得虛設行號
          所開立之統一發票，然該項稅額皆已依法報繳，依上所述，自不發生逃漏
          稅之情形，被告仍據以補稅並處以漏稅罰，不無違背法理依據，自應予撤
          銷。
      ６、另最高行政法院八十九年度七月份庭長評事聯席會議固有決議文謂：「營
          業人雖有進貨事實，惟不依規定取得交易對象開立之進項憑證，而取得非
          交易對象開立之進項憑證，申報扣抵銷項稅額時，該項已申報扣抵之銷項
          營業稅額顯未依法繳納，仍應依營業稅法第十九條第一項第一款規定，就
          其取得不得扣抵憑證扣抵銷項稅額部分，追補該項不得扣抵之銷項稅款。
          又我國現行加值型營業稅係就各個銷售階段之加值額分別予以課稅之多階
          段銷售稅，各銷售階段之營業人皆為營業稅之納稅義務人。故該非交易對
          象之人是否已按其開立發票之金額報繳營業稅額，並不影響本件營業人補
          繳營業稅之義務」（註：僅謂補稅並無處罰）。惟本件原告確依旭亮等五
          家公司開立與原告之統一發票，每紙均在營業外另加百分之五之營業稅，
          顯示原告確有支付進項稅額予實際銷貨之營業人旭亮等五家公司。再者，
          旭亮等五家公司業將該項稅額依法報繳，有八十三年一月起至八十四年六
          月止之銷售額與稅額申報書及其繳款書收據聯可稽，以上事證及案情與上
          揭最高行政法院八十七年七月份庭長評事聯席會議內容不同，不能相提並
          論而予適用。依本件案情，縱依財政部八十三年七月九日台財稅第八三一
          六○一三七一號函釋後段：「應依營業稅法第十九條一項第一款規定，追
          繳稅款，不再處罰」。然因上開函釋顯有違法且與司法院釋字第三三七號
          解釋意旨不符，實不能適用。蓋「營業人既能證明確有支付進項稅額予實
          際銷貨之營業人，並經稽徵機關查明該稅額已依法報繳」，即無「虛報進
          項稅額並因而逃漏稅款」情事，依司法院釋字第三三七號解釋意旨，自不
          能據以補稅甚至處罰。而且營業稅法第十九條第一項僅列舉不得扣抵憑證
          之項目，並未賦予其他法律效果。因為關於以不得扣抵憑證申報扣抵之法
          律效果，係規定於同法第五十一條，其文義甚明（參照台北市政府八十六
          年七月四日府訴字第八六○○一一九○○一號訴願決定意旨）。因此，本
          件情形不得予以補稅，更不應據以處罰。
      ７、綜上所陳，本件原處分及訴願決定之認事用法，均顯有違誤，尤以違反司
          法院釋字第三三七號解釋為最，在原告有進貨事實，且無逃漏稅款之情形
          下，遽予補稅並處稅額之三倍罰鍰，實難令人折服。
  （二）被告主張之理由：
      １、查原告於八十三、八十四年進貨，價款計一一、二六一、五一○元，持旭
          亮等五家公司開立之統一發票作為進項憑證申報扣抵營業稅五六三、○七
          七元，被告初查以「簡時弘曾任臺北市稅捐稽徵處稅務員，離職後，竟意
          圖為自己不法之所有，基於概括犯意，自八十二年起大量籌組公司行號，
          以無實際交易行為之發票大量虛開販賣牟利，其間僱用知情之蔡麗莉，並
          以蔡麗莉名義在臺北市○○○路、復興北路、南京東路、民族東路、八德
          路等地租用辦公室及申請電話，另僱用知情之莊鄭燦唆使朱琪、江宏圖、
          徐繼全、蔣清田（已歿）、張梓昌、曹章海、張家強等出任人頭公司負責
          人，古雲開、陳振氏、朱國慶為人頭負責人或股東、沈國良、高世秀、左
          麗英、沈明德、曾國勝、江文福、褚麗卿、童武雄、張舜昌、孫一波等為
          人頭股東，：：：自八十二年起陸續設立旭亮、祥莊、明莊、燦輝、楊田
          、昌圖、元淞、鼎臆、裕倉、復踐、英佳、楊興、紹良、振來等公司，大
          量虛開發票販售牟利。」此有臺灣臺北地方法院檢察署檢察官八十六年度
          偵字第一○七○○號起訴書附卷可稽，足證旭亮等五家公司為虛設發票販
          售牟利之虛設行號，則原告與該等公司無交易事實，洵堪認定，原告以該
          等公司所開立之統一發票申報扣抵銷項稅額，顯已構成逃漏營業稅，從而
          被告乃據以追繳所漏稅款五六三、○七七元。原告不服，主張確有向該五
          家公司之業務代表蔣清田及張金龍等二人進貨，並附合約訂購單、簽收資
          料進貨單據及銀行存摺影本等資料且已補繳，請依財政部八十三年七月九
          日台財稅第000000000號及八十四年三月二十四日台財稅第八四
          一六一四○三八號函免處漏稅罰等語，申經被告復查決定以，依財政部八
          十四年三月二十四日台財稅第八四一六一四○三八號函釋：「關於營業人
          有進貨事實而取得虛設行號開立之發票申報扣抵銷項稅額事件，如該營業
          人能證明確有支付進項稅額予實際銷貨人，且經查明開立發票之虛設行號
          已依規定按期申報進、銷項資料，並按其申報之應納稅額繳款者，可依本
          部八十三年七月九日台財稅第000000000號函說明二（一）２、
          規定辦理。」又「經查旭亮等五家公司均無勞工保險投保記錄。」此有勞
          工保險局八十七年七月三十一日八七保承字第一○一六五三一號函附卷，
          足證蔣清田及張金龍並非該等五家公司之業務代表，再查原告所提示買賣
          合約書、進貨單據及銀行存摺等資料，依進貨單據與進貨發票核對，日期
          金額均不符，又依轉帳傳票銀行存摺，付款與進貨及發票三者無法勾稽亦
          不相符，且所附部分進貨單上蓋「安鶴鐵材有限公司」益足證原告並無向
          該等五家虛設行號之公司進貨事實，又原告無法舉證實際銷貨人並證明確
          有支付進項稅額予實際銷貨人，自不符前揭財政部免處漏稅罰之規定。揆
          諸營業稅法第十九條第一項第一款、第三十三條第一款規定及八十三年七
          月九日台財稅第000000000號函釋意旨，原核定補徵營業稅款五
          六三、○七七元，並無違誤，原告復執前詞提起訴願，經財政部訴願決定
          駁回，茲原告猶執前詞爭訟，自難謂有理由。
      ２、另外，被告查獲旭亮等五家公司為無銷貨事實，專以販售發票幫助他人逃
          漏稅捐牟利之虛設行號，是原告取得虛設行號開立之發票申報扣抵銷項稅
          額，且未能舉證證明確有支付進項稅額予實際銷貨人，違章事證明確，業
          如前述。被告遂依營業稅法第五十一條第五款規定，按所漏稅額科處三倍
          罰鍰計一、六八九、二○○元，復查決定及訴願決定遞予維持，均無不妥
          ，原告之訴，難謂有理由。
      理  由
一、按「營業人左列進項稅額不得扣抵銷項稅額：一、購進之貨物或勞務未依規定取
    得保存第三十三條所列之憑證者。」、「營業人以進項稅額扣抵銷項稅額者，應
    具有載明其名稱、地址及統一編號之左列憑證：一、購進貨物或勞務時所取得載
    有營業稅額之統一發票。」、「納稅義務人，有左列情形之一者，除追繳稅款外
    ，按所漏稅額處一倍至十倍罰鍰，並得停止其營業：一、：：：五、虛報進項稅
    額者。」為營業稅法第十九條第一項第一款、第三十三條第一款及第五十一條第
    五款所明定。次按「核釋營業人取得非實際交易對象所開立之統一發票作為進項
    憑證申報扣抵銷項稅額事件之處理原則。說明：一、：：：二、為符合司法院釋
    字第三三七號解釋意旨，對於營業人取得非實際交易對象所開立之統一發票作為
    進項憑證扣抵銷項稅額之事件，應視情節，分別依左列原則處理：（一）取得虛
    設行號發票申報扣抵之事件：1.無進貨事實者：以虛設行號發票申報扣抵，係屬
    虛報進項稅額，並逃漏稅款，該虛報進項之營業人除依刑法行使偽造文書罪及稅
    捐稽徵法第四十一條規定論處外，並應依營業稅法第五十一條第五款規定補稅並
    處罰。2.有進貨事實者：(1)進貨部分，因未取得實際銷貨人出具之憑證，應依稅
    捐稽徵法第四十四條規定處以行為罰。(2)因虛設行號係專以出售統一發票牟取不
    法利益為業，並無銷貨事實，故取得虛設行號發票之營業人，自亦無向虛設行號
    進貨並支付進項稅額之事實，除該營業人能證明確有支付進項稅額予實際銷貨之
    營業人，並經稽徵機關查明該稅額已依法報繳者，應依營業稅法第十九條第一項
    第一款規定，就其取得不得扣抵憑證扣抵銷項稅額部分，追補稅款，不再處漏稅
    罰外，其虛報進項稅額，已構成逃漏稅，應依營業稅法第五十一條第五款規定補
    稅並處罰。」為財政部八十三年七月九日台財稅第000000000號函釋有
    案。
二、本件被告係依據台北市稅捐稽徵處八十六年十二月二十七日北市稽核乙字第三四
    三四二－八號函檢送台灣台北地方法院檢察署檢察官八十六年偵字第一○七○○
    號起訴書等資料記載：「簡時弘曾任台北市稅捐稽徵處稅務員，離職後，竟意圖
    為自己不法之所有，基於概括犯意，自八十二年起大量籌組公司行號，以無實際
    交易行為之發票大量虛開販賣牟利，其間僱用知情之蔡麗莉，並以蔡麗莉名義在
    臺北市○○○路、復興北路、南京東路、民族東路、八德路等地租用辦公室及申
    請電話，另僱用知情之莊鄭燦唆使朱琪、江宏圖、徐繼全、蔣清田（已）、張
    梓昌、曹章海、張家強等出任人頭公司負責人，古雲開、陳振民、朱國慶為人頭
    負責人或股東、沈國良、高世秀、左麗英、沈明德、曾國勝、江文福、褚麗卿、
    童武雄、張舜昌、孫一波等為人頭股東，．．．．自八十二年起陸續設立旭亮、
    祥莊、明莊、燦輝、楊田、昌圖、元淞、鼎臆、裕倉、復踐、英佳、楊興、紹良
    、振來等公司，大量虛開發票販售牟利．．．．」，而循線查獲原告於八十三、
    八十四年進貨，價款一一、二六一、五一○元，竟持無銷貨事實，專以販售發票
    幫助他人逃漏稅捐牟利之虛設行號旭亮等五家公司所開立之統一發票作為進項憑
    證，申報扣抵營業稅五六三、○七七元，依原告所提示之記帳紀錄雖能證明有進
    貨事實，惟顯非向該虛設行號進貨，原告復未能證明確有支付進項稅額予該實際
    銷貨人，被告認定原告虛報進項稅額明確，除發單追繳營業稅五六三、○七七之
    外，並按所漏稅額處三倍罰鍰一、六八九、二○○元，原告不服，循序申請復查
    ，提起訴願，均遭駁回，復起訴主張其八十三、八十四年確有向旭亮等五家公司
    之業務代表蔣清田、張金龍進貨事實，所取得之統一發票，亦已報繳營業稅，則
    其以該發票作為進項憑證，申報扣抵營業稅，並無逃漏稅款，被告竟予追繳稅款
    並處罰鍰，詳如其事實欄所載理由，顯有違誤等語。惟查依前述附卷之台灣台北
    地方法院檢察署檢察官八十六年偵字第一○七○○號起訴書，足以證明旭亮等五
    家公司為專以販售發票牟利之虛設行號；又旭亮等五家公司均無勞工保險投保紀
    錄，亦有勞工保險局八十七年七月三十一日八七保承字第一○一六五三一號書函
    附原處分卷可憑，足證蔣清田、張金龍二人，並非旭亮等五家公司之業務代表，
    再查原告所提示之買賣合約書、進貨單據及銀行存摺等資料，依進貨單據與進貨
    發票核對，日期、金額均不符，又依轉帳傳票、銀行存摺、付款與進貨及發票核
    對，三者無法勾稽亦不相符，益足證明原告並未向旭亮等五家虛設行號進貨之事
    實，而原告復無法舉證實際銷貨人之名稱、地址，亦始終未能證明確有支付進項
    稅額予實際銷貨人，則原告持旭亮等五家公司虛設行號所開立之發票作為進項憑
    證申報扣抵營業稅五六三、○七七元，其虛報進項稅額之違章事實，洵堪認定。
    雖旭亮等五家公司就開立與原告之發票已報繳營業稅，且原告有進貨事實，惟旭
    亮等五家公司均非原告之實際銷貨人，已如前述，原告復無法證明其確已支付進
    項稅額予實際銷貨人，而我國現行加值型營業稅，係就各個銷售階段之加值額分
    別予以課稅之多階段銷售稅，各銷售階段之營業人皆為營業稅之納稅義務人，故
    該非交易對象之人是否已按其開立之發票金額報繳營業稅，並不影響本件原告補
    徵營業稅之義務，又營業人依營業稅法第三十二條第一項、第三十三條規定，應
    取得真正交易對象所開立之統一發票，始為適法，而得以其進項稅額申報扣抵銷
    項稅額，原告取得非交易對象所開立之統一發票充當進項憑證，並持以扣抵銷項
    稅額時，即有未合。又原告取具非實際交易對象之發票，申報扣抵銷項稅額，顯
    然未善盡應有之注意，難謂無過失，自應負違章之責。又營業人無銷貨事實出售
    發票牟取不法之利益，非屬營業稅課徵之標的，免予課徵營業稅，財政部七十八
    年八月三日台財稅第七八○一九五一九三號函已有核釋，是涉嫌虛設行號公司所
    虛開之發票，縱有報繳營業稅，亦屬誤報誤繳性質，原告未按規定取得之系爭發
    票實質上難認為有合法報繳營業稅額，並以之申報扣抵銷項稅額，已造成漏稅事
    實，原告之主張，自不足採。從而被告除追繳原告營業稅五六三、○七七元外，
    並按所漏稅額處三倍罰鍰一、六八九、二○○元，揆諸首揭說明，核無違誤，訴
    願決定予以維持原處分，亦無不合，原告起訴意旨，難謂為有理由，應予駁回。
三、據上論結，本件原告之訴為無理由，依行政訴訟法第九十八條第三項前段，判決
    如主文。
中      華      民      國     九十     年      七      月      十      日
                                  台北高等行政法院第二庭
                                            審判長法  官  王立杰
                                                  法  官  陳雅香
                                                  法  官  黃本仁
右為正本係照原本作成。
如不服本判決，應於送達後二十日內，向本院提出上訴狀並表明上訴理由，如於本判
決宣示後送達前提起上訴者，應於判決送達後二十日內補提上訴理由書（須按他造人
數附繕本）。
中      華      民      國     九十     年      七      月     十一     日
                                                  書記官  姚國華


司法院資訊處製作；財團法人民間司法改革基金會備份。
